臺灣高等法院臺中分院民事裁定　96年度抗字第27號
抗　告　人　甲○○
相　對　人　丙○○
　　　　　　乙○○
上列抗告人因與相對人等2人間聲請確定訴訟費用額事件，對於
中華民國95年11月30日臺灣臺中地方法院95年度聲字第2580號所
為裁定提起抗告，本院裁定如下：
    主  文
抗告駁回。
抗告程序費用由抗告人負擔。
    理  由
一、抗告意旨略以：相對人丙○○曾於抗告人被訴偽造有價證券
    等刑事案件時，向抗告人以88年度附民字第666號提起附帶
    民事訴訟，惟該附帶民事訴訟於前開刑事案件經本院88年度
    重上更（一）字第7號刑事判決無罪後已遭駁回，顯見抗告
    人並無偽造新台幣（下同）3億5千萬元之本票債權情事，然
    相對人嗣後竟以同一之事由再提起分配表異議之訴，經原法
    院以85年度重訴字第246號判決後，抗告人提起上訴，本院
    85 年度重上字第116號判決卻未依一事不再理之法律規定予
    以糾正，則前開一、二審關於兩造間分配表異議之訴判決均
    屬違法，相對人自不得執該等違法判決請求抗告人償還訴訟
    費用，爰提起抗告，請求廢棄原裁定。
二、按法院未於訴訟費用之裁判確定其費用額者，第一審受訴法
    院於該裁判有執行力後，應依聲請以裁定確定之。而依上開
    規定確定之訴訟費用額，應於裁定送達之翌日起，加給按法
    定利率計算之利息。民事訴訟法第91條第1項、第3項分別定
    有明文。是確定訴訟費用額之裁定，僅在依訴訟費用負擔之
    裁判確定其費用數額，就權利存在與否並無確定之效果，故
    當事人僅得就各項費用是否為法律上之訴訟費用及數額有無
    錯誤加以爭執，至於償還義務之存否及實體法上之爭議事項
    均非該程序所得審酌。
三、本件兩造間分配表異議之訴等事件經原法院85年度重訴字第
    246號判決相對人一部勝訴，一部敗訴，其第一審訴訟費用
    由抗告人負擔3分之2，嗣抗告人不服提起上訴，經本院以85
    年度重上字第116號判決上訴駁回，第二審訴訟費用由相對
    人負擔，復抗告人不服再提起上訴，經最高法院以95年度台
    上字第1349號裁定上訴駁回，第三審訴訟費用由抗告人負擔
    確定。相對人因而向原法院聲請確定抗告人應負擔之第一審
    訴訟費用額，並提出上開判決等影本、第一審裁判費收據影
    本附原法院卷為證，原法院經依職權調取前開兩造間分配表
    異議之訴民事卷後，審核相對人所繳納第一審裁判費321,53
    9元，以抗告人應負擔3分之2為據，確定抗告人應負擔之訴
    訟費用額為214,359元，另加計自裁定送達翌日起至清償日
    止，按年息百分之5計算之利息，於法核無不合。至抗告人
    所稱不得依違法無效之一、二審判決令抗告人負擔訴訟費用
    云云，乃實體法上之爭議及訴訟費用賠償義務存否之判斷，
    揆諸前揭說明，非屬本件聲請確定訴訟費用額事件程序中所
    得審究，從而，抗告意旨求為廢棄原裁定，為無理由，應予
    駁回。
四、據上論結，本件抗告為無理由，依民事訴訟法第495條之1、
    第449條第1項、第95條、第78條，裁定如主文。
中　　華　　民　　國　　96　　年　　1 　　月　　31　　日
                  民事第二庭    審判長法　官　童有德
                                      法　官  蔡秉宸
                                      法　官  翁芳靜
以上正本係照原本作成。
不得再抗告。
                                      書記官　許美惠
中　　華　　民　　國　　96　　年　　2 　　月　　2 　　日
                                                      Ｃ
